臺灣高等法院臺中分院刑事判決　　　　　　　　九十一年度重上更（六）第五八號
　　上　訴　人
　　即　被　告　乙○○
　　指定辯護人　本院公設辯護人　甲○○
右上訴人因違反毒品危害防制條例案件，不服臺灣臺中地方法院中華民國八十五年十
月二十九日第一審判決（案號：八十五年度訴緝字第九五七號，起訴案號：臺灣臺中
地方法院檢察署八十四年度偵字第一九○三四、一九四五○號），提起上訴，判決後
經最高法院第六次發回更審，本院判決如左：
    主 　 文
原判決撤銷。
乙○○共同連續販賣毒品，累犯，處無期徒刑，褫奪公權終身。
毒品海洛因壹大包又拾小包（合計淨重貳拾捌點貳伍公克、包裝重柒點伍肆公克）
沒收銷燬之，封口機壹台及夾鏈分裝袋包均沒收。
    事  　實
一、乙○○曾於民國（下同）七十七年間犯煙毒等罪經本院判處罪刑確定，並定應執
    行有期徒刑五年六月，於八十年間減刑為有期徒刑三年十月，八十一年二月十六
    日執行完畢，仍不知悔改，復與陳蓮菊（另案判處有期徒刑十二年確定）於同居
    期間，二人均明知海洛因係毒品，竟共同基於販賣毒品海洛因營利之概括犯意，
    從八十四年三月間起至同年九月十七日止，前後自不詳姓名之人及綽號「阿猴」
    者購入毒品海洛因，在上開期間購得後，先後在其等租住之臺中市○○路十九號
    冠王飯店之房間，臺中市○區○○街一巷五號，臺中市○○路一五八巷九號三樓
    Ｂ室，以電話號碼0000000號或0000000號或以總機000000
    0號轉房間電話一三一二、一三一一、一二二三、一三一五號及以電話秘書公司
    之電話0000000號呼叫八二三為聯絡工具，由陳蓮菊負責接聽，聯絡交易
    ，乙○○負責交付毒品海洛因及收取價款之方式，連續販賣毒品海洛因。即於(一)
    八十四年三月間起至同年七月底止，均在臺中市建國市場旁，以每錢新臺幣（下
    同）二萬元，每次二錢，販賣給王立仁，共四次。(二)八十四年八月初起及同年九
    月十九日下午一時卅分許，在臺中市○○街一巷五號，臺中市○○路一五八巷九
    號三樓Ｂ室，以每錢二萬五千元至三萬元不等，每次一錢，販售毒品海洛因予趙
    子雄，共四次，上述販賣所得款項均花用完畢。乙○○最後一次欲販賣毒品海洛
    因予趙子雄，經法務部調查局彰化調查站長期電話監聽到，遂於八十四年九月十
    九日下午一時三十分許，持搜索票前往臺中市○○路一五八巷九號三樓Ｂ室，乙
    ○○、陳蓮菊租住處，查獲趙子雄於八十四年九月十八日時間九時許事先與乙○
    ○談妥要向乙○○購買半錢毒品海洛因，而依約到該處等候之趙子雄（乙○○外
    出不在，由陳蓮菊開門讓其進入），並扣得乙○○最後一次於八十四年九月十七
    日自綽號「阿猴」者購入欲販賣予趙子雄之毒品海洛因一大包又十三小包（共淨
    重二十八點二五公克、包裝重七點五四公克，純度百分之三十九點七），供分裝
    毒品海洛因販賣之夾鏈分裝袋三包、封口機一台。
二、案經法務部調查局彰化調查站移送臺灣彰化地方法院檢察署報請臺灣高等法院臺
    中分院檢察署核轉臺灣臺中地方法院檢察署檢察官偵查起訴。
　　理  　由
一、訊據上訴人即被告乙○○（以下簡稱被告）矢口否認有上述販賣毒品海洛因之犯
    行，辯稱：在其租住處查獲之毒品海洛因係供自己施用，而分裝袋、封口機係其
    以前賣酥雞所用，至趙子雄則因懷疑其與陳蓮菊報案才遭查獲，遂故加誣陷云
    云。經查：
　(一)被告確有販賣毒品海洛因給王立仁之事實，業經王立仁於調查站訊問時供稱：我
    約自八十三年三、四月間，開始陸續向趙子雄購買海洛因‧‧‧，到了今（八十
    四）年春節過後，我為了逃避彰化縣警方之注意，搬到臺中市居住，遂轉而向居
    住在臺中市的舊識乙○○購買海洛因毒品轉售，我每次向他購買約二、三錢，每
    錢價格約二萬元左右，交易之地點大都在渠住處附近之建國市場旁云云（見八十
    四年偵字第六四一九號卷第六頁反面、第七頁），於偵查時亦供稱：後來自八十
    四年三、四月起又向乙○○以每錢二萬元購買海洛因，地點在臺中市建國市場旁
    ，約四、五次；都在臺中市建國市場旁向乙○○買云云（見同上卷第二八、六九
    頁），於原審審理時供稱：叫他「阿豐」（即乙○○），我認識他時，大家都如
    此稱呼他云云（見原審八十五年度訴字第六六五號卷第二九頁），又王立仁在其
    被訴煙毒案審理時亦供述八十四年三、四月間，有向乙○○買過三、四次之海洛
    因云云（見臺灣彰化地方法院八十四年訴字第一一四七號卷第七三頁反面、第一
    一六頁反面），在偵查時王立仁亦供證，八十四年三、四月間，有向乙○○購買
    海洛因，每錢二萬元，共買四、五次云云（見本院上更一字第一五四號卷第六七
    頁），可見被告確有出售毒品海洛因予王立仁，要無可疑。雖王立仁就其向被告
    購買毒品之次數、數量及價格略有不同，然對購買之時間、地點則始終一致，參
    以王立仁所供伊於八十四年九月十五日至臺北市向綽號「莫莫」友人購入毒品海
    洛因三台兩，在返回臺中市○○○街租住處時，即為調查站人員當場查獲，該扣
    得之毒品海洛因經鑑定結果，淨重為一一八點一二公克，與所購數量相當，及王
    立仁於調查站時供稱其同居人顏伶亦幫其處理分裝毒品海洛因販售等情，亦與
    顏伶之供詞相符（見八十四年偵字第六四一九號卷第十頁反面、第十一頁、第
    二七頁反面），足認王立仁所述於八十四年三、四月起，在臺中市建國市場旁，
    向被告購買之毒品係海洛因，應堪採信。又王立仁於八十四年九月十六日調查站
    訊問時供稱，向被告購買毒品海洛因每錢為二萬元，於當日解送至檢察官初訊中
    亦供稱：每錢二萬元購買的，其後雖有供稱一錢一萬七至二萬元左右，一錢二萬
    二到二萬五左右，本院認其在最初之供詞因記憶深刻，較為可採，故認定購買之
    價格每錢為二萬元。王立仁又供稱，自八十四年三、四月起向被告購買、最後一
    次向被告買是八十四年九月上旬，惟王立仁在調查站中供稱：到了今年（八十四
    年）春節過後，我為了逃避彰化縣警方之注意，搬到臺中市居住，遂轉而向居住
    在臺中市的舊識乙○○購買海洛因毒品轉售；我約自八十四年八月間開始向貨源
    較充足之獄中友人綽號『莫莫』之陳姓男子購買海洛因毒品；第一次在八月初，
    數量一台兩，價格十五萬元云云（見偵字第六四一九號卷第六頁反面、第七頁）
    ，由於王立仁係在八十四年春節過後才向被告購買，而於八十四年八月初改為向
    綽號「莫莫」者購買，故本院認定被告販賣第一級毒品海洛因予王立仁之時間為
    八十四年三月間起到同年七月底為止。至販賣之次數、王立仁有時供稱三、四次
    有時供稱四、五次，本院認以每次均有供稱之四次為可採，而每次販賣之數量，
    因王立仁在調查站時供稱每次向被告購買約二、三錢，偵查中又稱購買之數量不
    一定，嗣在臺灣彰化地方法院訊問時又稱有時買一錢，有時二錢，參酌此部分之
    前後供述，認其有一致供述之每次向被告購買二錢為可採，而認定被告每次售予
    王立仁之毒品海洛因為二錢。
　(二)被告有販賣毒品海洛因予趙子雄之事實，業經趙子雄於調查站訊問時供稱：我是
    於民國八十四年九月十九日赴臺中市○○路一五八巷九號三樓Ｂ室乙○○（綽號
    阿豐）租屋處，欲向乙○○購買海洛因時，被貴局人員持彰化地檢署檢察官簽發
    之拘票逮捕；我因有吸食及施打海洛因毒品之習慣，因毒癮發作，欲向乙○○購
    買海洛因毒品施打，適逢乙○○北上購買毒品尚未返回，我遂在渠租住處等候；
    我與乙○○係在獄中服刑認識，出獄後二人均未戒掉毒癮，當毒品貨源不足時，
    有彼此互相調買毒品情形，我記得曾向乙○○購買四、五次海洛因毒品，交易地
    點在臺中市○○路一五八巷九號三樓Ｂ室，及臺中市○○街一巷五號乙○○舊宅
    ，交易金額均在新臺幣二萬五千元至三萬元不等，今日我知道乙○○北上購毒，
    我特將手錶向華聯當舖典押三萬元，至乙○○租住處等候，欲向渠購買海洛因毒
    品，未料尚未和乙○○進行交易，就被貴站拘捕云云（見八十四年偵字第六四七
    四號卷第三、四頁），在另案王立仁等煙毒案中，趙子雄經檢察官訊問時供稱：
    （向乙○○買海洛因四、五次）是的，從八十四年八月初到九月十八日晚上九點
    左右，共向他買過四、五次，每次買一錢三點七公克，二萬五千元至三萬元左右
    ，或半錢一點八公克，一萬二千五百元至一萬五千元左右，都在武德街他家及中
    正路他租房子的地方向他買，九月十九日他要到桃園買海洛因說中午就會回來，
    我就拿我的白色勞力士手錶向彰化市○○路華聯當舖當了三萬元，九月十九日中
    午十二點左右，到中正路他租房子的地方等他，扣掉搭車的錢，我剩二萬八千七
    百元，打算向他買半錢一萬五千元的海洛因，事先我就已經和乙○○講好了，我
    去時他同居人陳蓮菊幫我開門，後來她出去，只有我在那裏，下午一點左右被查
    獲的，那時乙○○還沒回來，還沒向他買海洛因，向乙○○買一錢是二萬五千元
    至三萬元左右云云（見八十四年偵字第六四一九號卷第八六至八七頁反面），於
    調查站訊問時供稱：我只曾向乙○○購買海洛因毒品；交易地點有二，一為臺中
    市○○街一巷五號，另一為臺中市○○路一百五十八巷九號三樓Ｂ室云云（見八
    十五年訴字六六五號卷第二三頁背面），參以八十四年九月十九日下午許，趙子
    雄與被告約好要購買毒品海洛因而前往臺中市○○路一五八巷九號三樓Ｂ室，因
    被告外出不在，由被告之同居人陳蓮菊開門，之後陳蓮菊外出，趙子雄獨自在該
    處等候，為調查站人員持搜索票查獲，並扣有被告所有之毒品海洛因、夾鏈分裝
    袋、封口機等物，有搜索及扣押筆錄足憑等之事實，足見趙子雄之供詞堪以採信
    ，又趙子雄在調查站及檢察官偵查時均供述向被告購買毒品海洛因有四、五次，
    每次交易金額均在二萬五千元至三萬元，每次買一錢，被查獲當天係談妥要買半
    錢，價格一萬五千元，惟在原審訊問時供稱向被告購買三、四次，所供次數雖有
    差異，本院認以每次均供述之購買四次為可採。
　(三)被告以如事實所載電話為販賣毒品的聯絡工具，由其同居人陳蓮菊負責接聽，經
    法務部調查局彰化縣調查站長期電話監聽查獲，有通訊監察錄音譯文在卷可稽，
    而該監聽錄音帶經原審送往法務部調查局做聲音比對結果，該監聽錄音帶中被稱
    為「豐嫂」者之聲音與陳蓮菊本人聲音相同，有該局八十五年八月十日陸(三)字第
    八五○九八○○號鑑定通知書在卷可稽（附於原審八十五年偵字第六六五號卷第
    五○頁），而被告於原審審理時供稱：伊叫趙子雄綽號為「雄哥」云云（見原審
    八十五年訴緝字第九五七號第十五頁背面）；於本院前審訊問時供稱：其同居人
    陳蓮菊綽號為「豐嫂」、「美玲」、「菊仔」云云（見本院八十六年度上更(一)字
    第一五四號卷第二○頁正面）；王立仁於原審審理時亦稱：（你如何稱呼乙○○
    ﹖）叫他「阿豐」。我認識他時大家都如此稱呼他云云（見原審八十五年度訴字
    第六六五號卷第十二頁背面），前述錄音譯文中有乙○○（即「豐哥」）從外打
    電話回來，由陳蓮菊接聽，陳蓮菊問說：「雄哥（指趙子雄）說等下要來，大包
    要算他多少？」，被告答：「不用，先讓他止一下，讓他等沒關係」等語（見八
    十四年度偵字第六四一九號卷第二四七頁背面），二人之對答，雖未直稱毒品交
    易，且尚不能證明該次對答趙子雄與被告間已完成毒品交易，但對話中所稱「大
    包要算多少」、「先讓他止一下」之語，隱含有綽號「雄哥」之趙子雄曾以電話
    與陳蓮菊接洽聯繫，欲與被告購買毒品海洛因之意無疑，是王立仁、趙子雄雖均
    稱向被告購買毒品海洛因，趙子雄於偵查時並稱未請陳蓮菊幫忙聯絡購買云云，
    然由前述監聽電話中顯示被稱為「豐嫂」之陳蓮菊確係負責接聽電話，從中聯繫
    交易毒品海洛因，而與被告具有販賣毒品海洛因之共同犯意，況陳蓮菊與被告共
    同販賣毒品海洛因，已被判處有期徒刑十二年確定，亦經本院調閱其案卷審認無
    誤。
　(四)被告於偵查時供稱：伊之海洛因是向綽號「阿猴」者購得，交易地點在臺中市○
    ○路與中華路云云（見八十四年度偵字第一九○五四號卷第十頁正面）；於本院
   前審訊問時供稱：（你向「阿雄」或「阿猴」買海洛因﹖）有向「阿猴」買過，
    八十四年八月間中華路的藍寶石附近，買十萬元，他給我一包云云（見本院八十
    六年度上更(一)字第一五四號卷第三六頁背面）；我毒品是向一個綽號「阿猴」的
    買，十萬元，不知幾錢，是一包云云（本院八十七年度上更(二)字第九四號卷第十
    頁背面）；（海洛因來源﹖）我向朋友「阿猴」買入十萬元，他賣他人是一錢三
    萬五千元，我買十萬元估計也是三錢左右而已」、「（你向「阿猴」買幾次﹖）
    買十萬元的一次，以前吸的買零散的；（查獲之海洛因向何人買的﹖）查獲前二
    日向「阿猴」買的，就是剛才所言十萬元的那次（十萬元量多少﹖）約三錢云云
    （見本院八十七年度重上更(三)字第四七號卷第二○頁）；於本院審理時供稱：被
    抓到前一、二天還向「阿猴」買一次，大約是八十四年九月十七日買一包十萬元
    云云（見本院卷第四○頁），依上供述，被告所供八十四年八月間向「阿猴」購
    買毒品海洛因，應係八十四年九月十七日，向「阿猴」購入十萬元海洛因為正確
    。參以警方旋於八十四年九月十九日下午一時三十分許，即持搜索票前往被告位
    於臺中市○○路一五八巷九號三樓Ｂ室租住處，查獲已與被告談妥購買半錢毒品
    海洛因，依約到該處等候之趙子雄，且未查得被告向綽號「阿猴」者購入十萬元
    海洛因後，有另販賣予其他第三人之情形，堪認被告於八十四年九月十七日向綽
    號「阿猴」者購入十萬元海洛因後，第一次販賣之對象為趙子雄。至其販入之每
    錢價格，姑不論是否為其嗣後所稱之每錢三萬五千元（被告初僅供稱向「阿猴」
    購入海洛因十萬元，是一包，不知幾錢；其後始稱「阿猴」賣售他人之價格為一
    錢三萬五千元，故伊買十萬元估計也是三錢而已），依八十四年九月十九日在被
    告前開租住處查獲之第一級毒品海洛因一大包及十三小包送鑑結果，該毒品之重
    量合計淨重為二八．二五公克（包裝重七．五四公克），純度僅百分之三九．七
    ○，有法務部調查局八十四年十月二十六日陸字第八四一一七七六一號檢驗通
    知書在卷可考（見八十四年偵字第六四一九號卷第三二九頁及本院八十六年度上
    更一字第一五四號卷第六四頁），足證被告購入毒品海洛因後，將之摻入其他物
    質之粉末再分裝出售無疑，據此，其販入一錢之毒品海洛因摻入其他物質售賣之
    重量可達二．五錢，如以一錢二萬元賣出，仍可賣到五萬元，故其縱以每錢三萬
    五千元之價格販入，摻雜其他物質粉末售出，亦有一萬五千元之利得，顯見被告
    前述販入及賣出毒品海洛因予王立仁、趙子雄時，均具營利之犯意並確有利益可
    得甚明。
　(五)證人張琦於本院前審訊問時固證稱：（妳知道被告有從事何工作﹖）賣酥雞；
    （何時在賣酥雞﹖）八十五年五、六月間，夏天，是在我住家隔二間處整理
    酥雞等販賣工具；（有無使用封口機﹖）沒有看過云云（見本院八十六年度上更
    (一)字第一五四號卷第八一頁正、背面），惟扣案之夾鏈分裝袋及封口機均係在八
    十四年九月十九日查獲，顯與證人張琦供述被告賣酥雞的時間不符，況酥雞
    剛炸後，溫度甚高，不可能使用封口機加以封口，該證人之證言自不能為被告有
    利之認定，又被告購入海洛因後既有摻入其他物質之粉末再予分裝售出，可證扣
    案之夾鏈分裝袋及封口機均屬供被告分裝毒品海洛因販賣無訛。另王立仁於本件
    原審及本院更審審理時雖改稱未曾向被告購買海洛因云云（見原審訴字第六六五
    號卷第一二頁及本院重上更三字第四七號卷第六六頁背面）；趙子雄於臺灣彰化
    地方法院八十四年度訴字第一一四七號案其後訊問時或改稱向別人買的，未向乙
    ○○購買云云（見該卷第一一五頁正面），或稱是乙○○之同居人害伊，伊想咬
    乙○○云云（見同上卷第一五○頁背面、第二○○頁正面），於本院前審訊問時
    屢次證稱，未向被告購買云云，然揆諸上開證據，足證王立仁、趙子雄此部分所
    述，均為迴護被告之詞，不可採信。又被告於本院前審審理時雖供稱，其於八十
    四年二月二十日假釋出獄後，迄同年八月間始又因朋友引誘再購買施用毒品海洛
    因，之前並未曾購買毒品云云；惟參以王立仁前開證述向被告購買毒品之時間，
    係始自八十四年三、四月間等情，足證被告自八十四年三月間起，即向不詳之人
    購得不詳數量之毒品，以供販賣圖利，故被告堅不供出向何人購買及其數量為何
    ，並稱當時並未施用毒品，無非為卸責而故為匿飾之詞，仍不足為被告有利之認
    定。
  (六)被告於本院前審及本院審理時均聲請借提訊問王立仁、趙子雄二人並加以對質，
    由於王立仁、趙子雄事後多次均改稱沒有向被告購買毒品海洛因，縱使提訊到庭
    亦必否認有向被告購買，其供詞亦不足採信，本院認無借提訊問之必要，併予敘
    明。
  (七)綜上，被告上開所辯，為飾卸之詞，不足採信。本件事證已臻明確，被告犯行堪
    以認定。
二、被告行為後，毒品危害防制條例業於八十七年五月二十日修正公布，自同年月二
    十二日起生效施行，修正後海洛因屬該條例第二條第二項第一款規定之第一級毒
    品，依同條例第四條第一項規定，販賣第一級毒品者，處死刑或無期徒刑；處無
    期徒刑者，得併科新臺幣一千萬元以下之罰金，以之與修正前之肅清煙毒條例第
    五條第一款所定處死刑、無期徒刑相比較結果，以行為時之舊法規定有利於被告
    （舊法無併科罰金），自應適用該舊法。核被告所為，係犯修正前肅清煙毒條例
    第五條第一項之販賣毒品罪，其持有毒品之低度行為為販賣之高度行為所吸收，
    不另論罪。被告與陳蓮菊間，就販賣毒品海洛因，有犯意聯絡及被告負責交付毒
    品海洛因及收取價款、陳蓮菊負責接聽電話及聯絡交易之行為分擔，為共同正犯
    。按意圖營利而販入毒品，雖未及賣出，仍依販賣既遂罪論處。如意圖營利而販
    入毒品後，第一次販賣與他人之行為，此乃接續原先販入之犯意而為，不論其行
    為屬既遂或未遂，應認基於單一犯意之接續行為，則行為人既以營利之意圖而販
    入毒品後，其嗣後之第一次賣出行為，不論其是否既遂或未遂，因接續原先販入
    之犯意，論以販賣既遂罪。八十四年九月十九日趙子雄前往被告居所欲向被告購
    買之毒品海洛因，係被告於八十四年九月十七日意圖營利向「阿猴」者販入後，
    第一次欲販賣與趙子雄已如上述，雖被告不在而未成交，仍應論以販賣既遂。則
    被告先後八次販賣行為，時間緊接，犯構成要件相同之罪名，顯係基於概括犯意
    反覆為之，為連續犯，以一罪論。查被告於七十七年間，曾犯煙毒等罪，經本院
    判處罪刑並定有期徒刑五年六月確定，嗣經減刑為有期徒刑三年十月，於八十一
    年二月十六日執行完畢，有臺灣高等法院被告全國前案紀錄表在卷可考，其於受
    有期徒刑之執行完畢後，五年以內再犯本件有期徒刑以上之罪，為累犯，惟因所
    犯本罪本刑為死刑或無期徒刑，依法均不得加重。
三、原審為被告科刑之判決，固非無見。惟查，原判決：(一)未認定被告販賣毒品海洛
    因予王立仁、趙子雄之次數及各次之數量；(二)公訴人起訴被告販賣毒品海洛因予
    綽號「阿彥」等十三人部分漏未審判（理由詳後述）；(三)販賣毒品罪以有營利之
    意圖為要件之一，該營利之意圖並應於犯罪事實中記載，及於理由內說明其憑以
    認定之依據，使事實與理由相互一致，方為適法，乃原判決事實欄並未明確認定
    被告販賣毒品有營利之意圖，理由欄內亦未說明憑以認定其有營利意圖之理由及
    依據；(四)陳蓮菊設於臺中郵局第十九支局第000000－0帳號內之存款四十
    二萬零四百十七元，被告否認係販賣毒品所得存款，復無確切之證據證明該存款
    為販賣毒品所得，原審諭知沒收，以上均有未洽。被告上訴意旨，仍執前詞，否
    認犯罪，指摘原判決不當，雖無理由，惟原判決既有前揭可議之處，仍應由本院
    將原判決撤銷改判，爰審酌被告之品行不佳、犯罪之動機、目的、手段、販賣毒
    品期間及數量、所生對社會之危害及犯後飾詞狡卸態度不善等一切情狀，仍量處
    如主文第二項所示之刑，並依其犯罪之性質，宣告褫奪公權終身。而本於同一法
    律規定，主刑與從刑不可割裂適用之法則，扣案毒品海洛因一大包又十三小包（
    合計淨重二八．二五公克，包裝重七．五四公克），依修正前肅清煙毒條例第十
    二條前段，諭知沒收銷燬；封口機一台、夾鏈分裝袋三包為被告供分裝海洛因售
    賣之用，依同條例第十三條第一項，併予宣告沒收。至另扣案之葡萄糖粉末四十
    九包、注射針六支及小鋼刀三支，並無證據證明與販賣毒品有關，故不予沒收；
    另被告販賣毒品所得已花用完畢，也不諭知沒收，併予敘明。
四、公訴意旨另略以：被告另向綽號「阿猴」及趙子雄販入毒品海洛因販賣，除將毒
    品賣予王立仁、趙子雄外，尚販賣予綽號「阿彥」、「國龍」、「瑞峰」、「萬
    能」、「阿萬」、「寶茹」、「土師」、「寶貝」、「阿邦」、「阿柱」、「小
    棋」、「阿明」、「阿坤」等十三人施用云云。查被告堅決否認向趙子雄販入毒
    品及售予綽號「阿參」等十三人施用，趙子雄（經本院八十六年度上更(一)字第一
    五○號判處罪刑確定）亦供稱未販賣毒品海洛因予被告等情，而上開「阿彥」等
    十三人均為綽號，並無真實之姓名年籍可供傳訊查證，此外復無其他積極證據足
    以證明被告有何公訴人所指此部分犯行，被告被訴此部分犯罪，尚屬不能證明，
    因公訴人認與上開有罪部分有連續犯裁判上一罪關係，故不另為無罪之諭知，併
    此敘明。
五、據上論斷，應依刑事訴訟法第三百六十九條第一項前段、第三百六十四條、第二
    百九十九條第一項前段，修正前肅清煙毒條例第五條第一項、第十二條前段、第
    十三條第一項，刑法第十一條前段、第二條第一項但書、第二十八條、第五十六
    條、第四十七條、第三十七條第一項，判決如主文。
本案經檢察官張秋源到庭執行職務。
中      華      民      國　  　九十一   年       五      月     十五   日
                                臺灣高等法院臺中分院刑事第一庭
                                 　　 審判長法  官　陳　紀　綱
                                            法  官　方　艤  駐
                                 　　　　   法　官　陳　登　源
右正本證明與原本無異。
如不服本判決應於收受送達後十日內向本院提出上訴書狀，其未敘述上訴之理由者並
得於提起上訴後十日內向本院補提理由書（均須按他造當事人之人數附繕本）。
                                            書記官  林  桂  鳳
中      華      民      國　  　九十一   年       五      月     十六   日
附錄論罪科刑主要法條
修正前肅清煙毒條例第五條第一項
販賣、運輸、製造毒品、鴉片或麻煙者，處死刑或無期徒刑。
                                                                        Ｉ
